【裁判字號】    90,訴,1340
【裁判日期】    900725
【裁判案由】    毒品危害防制條例
【裁判全文】
臺灣臺中地方法院刑事判決                          九十年度訴字第一三四號
    公  訴  人  臺灣臺中地方法院檢察署檢察官
    被      告  甲○○
右列被告因毒品危害防制條例案件，經檢察官提起公訴（九十年度毒偵緝字第一八八
號），本院判決如左：
    主  文
甲○○施用第一級毒品，處有期徒刑拾月；又施用第二級毒品，處有期徒刑肆月，應
執行有期徒刑壹年。
    事  實
一、甲○○前因施用毒品案件，經本院以八十九年度毒聲字第一三七四號裁定送觀察
    、勒戒後，認無繼續施用毒品之傾向，而由臺灣臺中地方法院檢察署檢察官於民
    國（下同）八十九年七月十四日以八十九年度毒偵緝字第三五七號處分不起訴確
    定。詎甲○○仍不知悔悟，於八十九年八月二十四日下午五時五十分許，經警採
    尿前回溯七十二小時之時間內，在某不詳處所，施用第一級毒品海洛因一次；其
    復另行起意，於前揭採尿時間回溯九十六小時之時間內，在某不詳處所，施用第
    二級毒品甲基安非他命一次。嗣經警於八十九年八月二十四日下午四時許，在臺
    中市○○○街二十四號八樓之五，為警查獲甲○○及乙○○（另由臺灣臺中地方
    法院檢察署偵辦）及乙○○持有海洛因及安非他命等毒品，進而對甲○○採尿送
    驗發現其尿液呈嗎啡及甲基安非他命陽性反應而查知上情。嗣甲○○經警移送臺
    灣臺中地方法院檢察署偵辦，本院依檢察官之聲請，於九十年一月八日以九十年
    度毒聲字第八二號裁定將甲○○送觀察、勒戒，因甲○○未到案執行觀察勒戒，
    經通緝後於九十年五月十二日上午五時三十分許在臺中市○○區○○路二六０巷
    十七號八樓為警緝獲送臺灣臺中看守所附設勒戒所執行觀察勒戒，該所認甲○○
    有繼續施用毒品傾向。
二、案經臺中縣警察局霧峰分局報請臺灣臺中地方法院檢察檢察官偵查起訴。
    理  由
一、訊據被告甲○○否認有施用海洛因及甲基安非他命之事實，辯稱：伊自前案後，
    就沒有吸食海洛因及安非他命云云。然查：被告於經警查獲後所採集之尿液經送
    檢驗結果，係呈嗎啡及甲基安非他命陽性反應乙情，有臺中縣衛生局出具之檢驗
    尿水報告書一紙附卷可稽；又海洛因施打進入人體，藉人體解毒系統之代謝作用
    而分解成藥性較低之嗎啡，故於施打海洛因之煙毒犯尿液中，可檢出嗎啡煙毒反
    應，而一般吸食或施打煙毒品（或麻醉藥品），八小時內約有百分之八十量於尿
    中排出，二十四小時後剩餘量之百分之九十再排出，七十二小時後仍有微量排出
    等情，有憲兵司令部八十年五月七日鑑驗字第一七四六號函可參；另甲基安非他
    命經口服投與後百分之七十於二十四小時內自尿中排出，約百分之九十於九十六
    小時內自尿中排出，由於目前國內尿液中甲基安非他命之檢驗僅為鑑定其是否呈
    陽性反應尚未定其含量，且甲基安非他命成分之檢出與投與方式、投與量、個人
    體質，採尿時間與檢測儀器之精密度等諸多因素有關，因此僅憑尿液中呈安非他
    命陽性反應，並無法確實推算吸食時間距採集時間之長短，惟依上述資料推斷，
    最長可能不會超過四日，此有行政院衛生署藥物食品檢驗局八十一年二月八日（
    八一）藥檢壹字第００一一五六號函足憑。今被告於八十九年八月二十四日經採
    尿送驗結果，確呈嗎啡及甲基安非他命陽性反應，足見其於八十九年八月二十四
    日採尿前之七十二小時內及九十六小時內之某時點，確分別有施用毒品海洛因及
    甲基安非他命之行為，應無疑問；而從被告無端與攜帶海洛因及安非他命之毒犯
    乙○○同住乙節觀之，益足認定被告確有施用毒品之行為。綜上所述，足認被告
    前揭所辯，顯係卸責之詞，不足採信。又被告前曾因施用毒品案件，經本院以八
    十九年度毒聲字第一三七四號裁定送觀察、勒戒後，認無繼續施用毒品之傾向，
    而由臺灣臺中地方法院檢察署檢察官於八十九年七月十四日以八十九年度毒偵緝
    字第三五七號處分不起訴確定，且被告此次再犯施用毒品罪，經本院以九十年度
    毒聲字第八二號裁定送觀察、勒戒後，認有繼續施用毒品之傾向等情，復有上開
    不起訴處分書、裁定書、臺灣臺中看守所九十年五月二十五日中所正總字第一七
    四八號函所附有無繼續施用毒品傾向證明書一份在卷可查。本件事證明確，被告
    右揭犯行，足堪認定。
二、按海洛因係毒品危害防制條例所定之第一級毒品，而安非他命則係同條例所稱之
    第二級毒品，均不得施用。而被告經依同條例第二十條第二項之規定為不起訴處
    分後，五年內再犯同條例第十條之罪，經送執行觀察、勒戒後，認有繼續施用毒
    品之傾向，業如前述。是核被告所為，係犯毒品危害防制條例第十條第一項之施
    用第一級毒品罪及同條第二項之施用第二級毒品罪。被告為施用海洛因及安非他
    命而分別為持有之低度行為，已為其施用之高度行為所吸收，故不另論罪。所犯
    上開二罪間，犯意各別，行為互殊，係屬數罪，應予分論併罰。爰審酌被告犯罪
    之動機、施用毒品係戕害自身健康、所生危害、施用之次數、犯罪後否認犯行之
    態度等一切情狀，分別量處如主文所示之刑，並定其應執行之刑。
據上論斷，應依刑事訴訟法第二百九十九條第一項前段，毒品危害防制條例第十條第
一項、第二項、第二十條第三項前段，刑法第十一條前段、第五十一條第五款，判決
如主文。
中      華      民      國      九十      年      七    月    二十五    日
                                          法  官  李  悌  愷
右正本證明與原本無異。
如不服本判決，應於送達後十日內向本院提出上訴狀（須附繕本），上訴於台灣高等
法院台中分院。
                                          書記官
中      華      民      國      九十      年      七    月    二十五    日
附錄法條：
毒品危害防制條例第十條：
施用第一級毒品者，處六月以上五年以下有期徒刑。
施用第二級毒品者，處三年以下有期徒刑。


司法院資訊處製作；財團法人民間司法改革基金會備份。
